【裁判字號】    95,交聲,327
【裁判日期】    950516
【裁判案由】    違反道路交通管理處罰條例聲明異議
【裁判全文】
臺灣臺北地方法院交通事件裁定         95年度交聲字第327號
    原處分機關  臺北市交通事件裁決所
    異議人即
    受處分人    甲○○
上列異議人即受處分人因違反道路交通管理處罰條例案件，對於
臺北市交通事件裁決所民國九十五年三月八日所為之處分（原處
分：北市裁二字第裁二二－ＡＢＫ三０五六００號），聲明異議
，本院裁定如下：
    主  文
異議駁回。
    理  由
一、按汽車駕駛人，行經有燈光號誌管制之交岔路口闖紅燈者，
    處新臺幣（下同）一千八百元以上五千四百元以下罰鍰，道
    路交通管理處罰條例第五十三條定有明文。又汽車駕駛人駕
    駛汽車違反道路交通管理處罰條例第五十三條規定者，除應
    依該條所規定之罰鍰處罰外，並予記違規點數三點，道路交
    通管理處罰條例第六十三條第一項第三款亦規定甚明。
二、原處分機關係以本件異議人即受處分人甲○○於民國九十五
    年一月十二日九時三十六分許，騎乘車牌號碼ＡＦＯ－九二
    七號重型機車沿臺北市○○路十五巷由北往南方向行駛，行
    經健康路與敦化北路一五五巷口有行車管制號誌之交岔路口
    時，於該路口號誌已轉換為紅燈後，仍逕自駕車超越停止線
    違規闖紅燈行駛，為警攔停後，以異議人有行經燈光號誌管
    制之交叉路口闖紅燈之違規行為，依違反前揭道路交通管理
    處罰條例第五十三條之規定當場掣單舉發。嗣異議人於舉發
    通知單上所載之應到案日期前向原處分機關提出申訴，經原
    處分機關請舉發單位調查結果，仍認異議人有上開違規行為
    ，原處分機關乃依前揭道路交通管理處罰條例第五十三條（
    原處分贅引第一項）、第六十三條第一項第三款（原處分漏
    引第三款）之規定，於九十五年三月八日以北市裁二字第裁
    二二－ＡＢＫ三０五六００號裁決書裁處異議人罰鍰一千八
    百元並記違規點數三點在案。
三、異議人聲明異議意旨固不否認有於上揭時、地，騎乘前開機
    車為警攔停舉發等事實，惟矢口否認有闖紅燈之違規行為，
    並辯稱：伊當日沿健康路行駛至南京東路口，沿途均依交通
    號誌指示行駛，並未闖紅燈，伊係在健康路與南京東路交岔
    路口被警察攔下，當時伊沿健康路直行，因趕時間所以欲騎
    到左轉南京東路之待轉區格線內臨時停車，但尚未到格線內
    就被攔下，因為格線內車子太多，之前有好幾個紅綠燈，伊
    均依照號誌停車，並無違規，更無闖紅燈之行為云云。經查
    ，證人即舉發本件違規行為之臺北市政府警察局交通警察大
    隊松山分局交通分隊員警乙○○於本院已結證稱：伊當日係
    在健康路十五巷口附近執勤，伊騎乘警用機車跟隨當時騎乘
    機車由健康路十五巷北往南方向行駛之異議人後面約五至十
    公尺，至敦化北路一五五巷口時，伊注意到該路口異議人行
    進方向之號誌為紅燈，斯時異議人附近同向行駛之機車騎士
    均有停車，異議人卻仍闖紅燈往前行駛，伊等到號誌轉為綠
    燈時追上前進行取締，約在健康路十一號附近攔下異議人，
    其間異議人均在行駛狀態，並無欲停放機車之情形，伊目光
    一直跟隨異議人並見到異議人從健康路十五巷口右轉健康路
    ，異議人右轉時伊已接近異議人準備予以攔停，故能確定所
    攔停之違規行為人即為異議人無訛等語，而參諸卷附斯時舉
    發異議人違規行為之臺北市政府警察局舉發違反道路交通管
    理事件通知單及臺北市政府警察局松山分局九十五年二月十
    七日北市警松分交字第０九五三０四八０四００號函文上，
    均已載明舉發違規地點係上述健康路與敦化北路一五五巷路
    口，與異議人所稱在健康路與南京東路交岔口伊欲停在機車
    待轉停車格內未果才遭警舉發等情本無涉，加之異議人亦稱
    與證人即警員乙○○素不相識並無怨隙，以證人乙○○乃係
    依法執行職務之公務員，基於公務員為公法行為具有公信力
    之原則，其在本院復以具結方式擔保其證言之真實性，亦難
    認其上開證述有何誤指或攀誣異議人等難予採信之情況，以
    證人乙○○對上情復已為具體明確指證之情狀，應堪認異議
    人確有於上開時地行經有燈光號誌管制之交岔路口闖紅燈之
    違規行為，異議人空言否認上情，尚無可採。
四、綜上所述，異議人確有在前揭時地騎乘車牌號碼ＡＦＯ－九
    二七號重型機車行經有燈光號誌管制之交岔路口闖紅燈之違
    規行為，洵堪認定。從而，原處分機關依道路交通管理處罰
    條例第第五十三條（原處分贅引第一項）、第六十三條第一
    項第三款（原處分漏引第三款）之規定，裁處異議人罰鍰一
    千八百元並記違規點數三點，核無違誤，本件異議人之異議
    為無理由，應予駁回。
據上論斷，應依道路交通案件處理辦法第十九條，裁定如主文。
中    華    民    國    95    年    5     月    16    日
                  臺灣臺北地方法院交通法庭
                            法  官  林麗真
以上正本證明與原本無異。
如不服本裁定，應於收受送達後五日內向本院提出抗告狀。
                            書記官  蕭承信
中    華    民    國    95    年    5     月    17    日


司法院資訊處製作；財團法人民間司法改革基金會備份。
